【裁判字號】    98,消,7
【裁判日期】    980923
【裁判案由】    損害賠償等
【裁判全文】
臺灣臺北地方法院民事判決                 98年度消字第7號
原      告  甲○○
被      告  英屬維京群島商加州健康事業有限公司臺灣分公司
                        、3、.
法定代理人  許待明
訴訟代理人  方金寶律師
            洪欣儒律師
            李俊瑩律師
複  代理人  池美佳律師
上列當事人間請求損害賠償等事件，本院於民國98年9月9日言詞
辯論終結，判決如下：
    主      文
被告應於收受本判決書當日，停止違約限制原告使用毛巾及收費
。
原告其餘之訴駁回。
訴訟費用由被告負擔百分之八十，餘由原告負擔。
    事實及理由
一、按訴狀送達後，原告不得將原訴變更或追加他訴。但被告同
    意、請求之基礎事實同一或擴張或減縮應受判決事項之聲明
    者，不在此限。民事訴訟法第255條第1項第1至3款分別定有
    明文。查原告起訴時係以英屬維京群島商加州健康事業有限
    公司為被告，並聲明：(一)確認原告與被告之會員契約存在、
    (二)被告應停止違約限制會員使用毛巾及收費、(三)被告應給付
    原告損害賠償新臺幣（下同）6,000元及懲罰性損害賠償15,
    000 元及自民國97年11月15日起至實際付款日止按週年利率
    5% 計算之利息、(四)被告應於收受判決書3個工作日內，將法
    院判決以半開大（16號字體印刷）公告於被告所有會所入口
    及更衣室入口；及12號字體印刷之A4大小傳單放置於被告所
    有會所入口及更衣室入口會員櫃臺上3 個月、(五)願以銀行可
    轉讓訂存單為擔保，請准為假執行之宣告。嗣於98年5 月21
    日變更被告名稱為英屬維京群島商加州健康事業有限公司臺
    灣分公司，並於98年7 月28日變更訴之聲明請求：(一)被告應
    於收受第一審判決書當日，應停止違約限制會員使用毛巾及
    收費，並撤離所有會所張貼或發送之浴巾／毛巾收費之海報
    及傳單、(二)被告應給付原告損害賠償11,400元及懲罰性賠償
    金34,200元及自97年11月15日起至實際付款日止按週年利率
    5%計算之利息、(三)被告應於收受判決書3 個工作日內，將法
    院判決（以不公開原告之地址、電話及身分證及會籍編號：
    即僅原告姓名得以公開）以半開大（16號字體印刷）公告於
    被告所有會所入口及更衣室入口；及12號字體印刷之A4大小
    傳單放置於被告所有會所入口及更衣室入口之會員櫃臺上 3
    個月。核原告所為訴之變更，已得被告之同意，且其所為乃
    更係基於同一基礎事實而擴張應受判決事項之聲明，乃法之
    所許，先此敘明。
二、原告起訴主張：
  (一)原告於88年12月11日加入被告經營之健身房，並簽訂編號00
    0386號之會員契約，依簽約時之附約即會員守則與指引中會
    員應知第2 點規定，被告在更衣室有健身毛巾免費提供。嗣
    原告於91年3月4日與被告更新契約，另簽訂012418號契約，
    依簽約當時會員之條款及條件第14點亦約定被告於各會所之
    更衣室前免費提供毛巾，且依會籍條款及條件第4 條約定，
    月繳型會籍之會員得填具終止會員申請書而終止會籍，是兩
    造所簽訂之健身房契約乃未預定到期日之終身會籍，僅原告
    得提前終止會籍。詎被告竟於97年11月15日於會所公告「毛
    巾租用事項」，違反上開契約內容擅自指稱：「本毛巾租用
    事宜，自2008年11月15日開始生效…現行會員守則與規範中
    註明，您可使用一條浴巾和一條小毛巾…，自2008年11月15
    日起…如您需要額外的毛巾…浴巾（每條）新臺幣30元、小
    毛巾（每條）新臺幣15元」，逕自限縮原告依約享有免費毛
    巾之權利，而巧利名目要求收取額外費用。經原告向臺北市
    政府法規會消保官室、中華民國消費者文教基金會（下稱消
    基會）、行政院消費者保護委員會申訴，被告卻全然無法治
    觀念，回覆消基會表示該公司有修改契約之權利，如對公司
    政策不滿可終止會籍，且發函原告表示其有權終止違反相關
    規定之會員，如再次違反公司會員守則與規範，將導致立即
    終止會籍，更無視消保官之協調導致協調無結果。
  (二)依兩造間之契約關係，被告負有提供免費毛巾之義務而不得
    另行收費，而行政院體育委員會已於96年2 月15日公告健身
    中心定型化契約應記載及不得記載事項，其中關於不得記載
    事項第3 點明定企業經營者不得約定片面變更契約、調高會
    費或為其他違反法律強制、禁止規定或顯失公平之約定。又
    依消費者保護法第11、12條規定，定型化契約條款如有疑義
    時，應為有利於消費者之解釋，且定型化契約條款違反誠信
    原則對消費者顯失公平者，無效，如違反平等互惠原則、條
    款與其所排除不予適用之任意規定之立法意旨顯相矛盾者，
    則推定顯失公平。據此，被告未經原告同意片面修改契約內
    容收取毛巾費用，已屬於法不合，縱其日後修訂會員守則，
    亦屬被告與其他會員之契約關係，與原告無涉，亦不影響原
    告依約得享有之權利，況被告於95年7 月修訂會員守則適用
    之會籍類別為白金、金卡及銀卡會員，與原告之皇家加值卡
    無關，自不得拘束原告。原告自可依約請求被告履行，並得
    依消費者保護法第53條規定請求被告停止違約限制會員使用
    毛巾及收費，並撤離所有會所張貼或發送之浴巾／毛巾收費
    之海報及傳單。又原告依約本可每日不限次數進出即使用健
    身房，並依需求更換乾淨之毛巾，惟因被告之行為而侵害原
    告此等權利，自97年11月15日起至98年8月30日為止共9個月
    又15日，以每月30日、每日大、小毛巾各一條之費用共40元
    計算，致原告共計損失11,400元（93040＋1540＝11,
    400），原告自可依民法第184條規定請求被告予以賠償。再
    依消費者保護法第51條規定，因企業經營者之故意所致之損
    害，消費者得請求損害額3 倍以下之懲罰性賠償金，而本件
    確係因被告之故意行為致生損害，原告當可依此規定請求 3
    倍之懲罰性賠償即34,200元（11,4003＝34,200 ）。此外
    ，原告於97年11月15日「毛巾租用事項」公告當日即遭被告
    公關經理崔丹瑜恐嚇、侮辱稱「你再叫囂我就叫警衛驅逐你
    」，經原告提出告訴後雖經臺灣臺北地方法院檢察署檢察官
    為不起訴處分確定，然其行為已對原告之名譽有所損害，為
    回覆原告之名譽，且因原告之會籍無使用會所之限制，為避
    免各會所員工不知情再度拒絕供應原告無限制之免費毛巾，
    自有將本件判決予以公告周知之必要，爰依民法第184 條、
    第227條之1、第195條第1項後段、消費者保護法第53條等規
    定，請求被告將判決內容在會所內予以公告。並應依消費者
    保護法第48條第2 項規定，依職權宣告為減免擔保之假執行
    。至於被告另辯稱其收取毛巾費用係因環保要求、費用並未
    留歸己用云云，均無理由，且與本件無關，自無可採。並聲
    明：(一)被告應於收受第一審判決書當日，應停止違約限制會
    員使用毛巾及收費，並撤離所有會所張貼或發送之浴巾／毛
    巾收費之海報及傳單、(二)被告應給付原告損害賠償11,400元
    及懲罰性賠償金34,200元及自97年11月15日起至實際付款日
    止按週年利率5%計算之利息、(三)被告應於收受判決書3 個工
    作日內，將法院判決（以不公開原告之地址、電話及身分證
    及會籍編號：即僅原告姓名得以公開）以半開大（16號字體
    印刷）公告於被告所有會所入口及更衣室入口；及12號字體
    印刷之A4大小傳單放置於被告所有會所入口及更衣室入口之
    會員櫃臺上3個月。
三、被告抗辯：
    自原告加入被告會員開始，依會員協議書會籍之條款及條件
    第14點，以及會員守則與指引（臺灣）88年11月8 日版「會
    員應知」第2 條約定，即指明被告僅免費提供一大浴巾、一
    小運動毛巾，如會員有額外需求，本於服務會員之初衷亦會
    勉予配合，然此係例外個案，絕非被告基於會員協議書應普
    遍負擔之義務。準此，被告依原告入會時簽署之會員協議書
    、會員守則及95年7 月之會員守則與規範，於原告每次到會
    所運動時，對原告所負免費提供一大一小運動毛巾之義務，
    並無絲毫變動。原告指稱被告片面變更會員協議，確有誤會
    。況會員協議書第1 頁即已載明被告保留隨時視需要修改會
    員守則之權利，是縱認被告有變更契約之情形，亦屬行使依
    約保留修改會員守則之行為。而被告95年版會員守則與規範
    （臺灣）所列舉之會籍僅為例示，其他會籍會員亦應遵守該
    會員守則與規範，且此會員守則與規範會員權利第2 點所指
    之一大一小運動毛巾，本與以往之情形相同，並未變更契約
    內容，對原告自有拘束力。縱認有所變更，依前述被告業已
    保留修改會員守則之權利，亦有權為此變更。承此，被告於
    97年11月15日公告之毛巾租用事宜，既未變更以往提供一大
    一小免費毛巾之義務，自可拘束原告，況被告已於1 個月前
    在各會所大型看板公告，並於櫃臺備置傳單，以利會員隨時
    取閱瞭解，已盡告知義務。至於健身中心定型化契約應記載
    及不得記載事項，乃行政院體育委員會於96年8 月15日始公
    佈實施，且無溯及適用之效力，而被告早於95年7 月已將免
    費供應毛巾之服務於會員守則與規範中明確約定為僅限於提
    供一大一小運動毛巾，是縱認該會員守則與規範之澄清具某
    種程度之契約修改，惟因被告已保留修改權利，且早於上開
    定型化契約應記載及不得記載事項公布前即已完成，應無違
    反消費者保護法第17條第2 項之情事。退步言之，鑑於重視
    環保、節能減碳等訴求與近來石油價格飛漲及全球暖化之問
    題日益嚴重，兩造簽訂會員協議書時確實無法預料此客觀情
    況之變更，若忽視被告對環保盡心力之善良立意，而一味強
    調被告應無限制的免費供應毛巾，則不僅造成環境破壞與資
    源之過渡浪費，亦將扼殺被告擬以毛巾政策履行企業社會責
    任之用心，對被告而言並不公平，應有民法第227 條之2第1
    項情事變更原則之適用，而應將被告提供毛巾之義務變更為
    前開公告之內容。此外，被告99.99%以上之會員皆能認同毛
    巾政策，唯獨原告無法接受，其逕以消費者權益受損提起本
    件民事訴訟，確有權利濫用之情形。從而，被告並未變更契
    約內容，亦未侵害原告任何人格權或財產權，自無從構成侵
    權行為，且原告主張之金額非其實際受損之金額，自不得請
    求賠償，而其主張依消費者保護法第51條請求3 被懲罰性損
    害賠償，更屬於法不合，無從准許，又原告亦無法證明被告
    有何侵害其名譽之行為，其請求回復名譽顯非有據。並聲明
    ：(一)原告之訴及假執行之聲請均駁回。(二)如受不利判決，願
    供擔保請准宣告免為假執行。
四、兩造不爭執之事實：
  (一)原告於88年12月11日與被告簽訂會員契約，會員編號000386
    號，繳交入會費7,000 元、月費5,050 元、雜項2,525 元，
    總計12,050元，成為被告健身房之會員；嗣於91年3 月4 日
    原告再與被告簽訂會員協議書，繳交入會費22,888元，取得
    皇家加值卡之月繳型會籍，每月月費588 元，會籍開始日為
    91年3 月4 日，原告月費目前已繳納至98年5 月該期。
  (二)被告之會員守則與指引（臺灣）88年11月8 日版中，「會員
    應知」第二條約定：「…在更衣室亦有健身毛巾免費供應，
    惟閣下須將閣下會員證交與毛巾服務員，以換取閣下的健身
    毛巾，浴巾及毛巾卡。請於使用後將毛巾及毛巾卡歸還毛巾
    服務員以便取回閣下之會員證。」。
  (三)91年3月4日會員協議書所附「會籍之條款及條件」第14條約
    定：被告於各會所之更衣室前免費提供毛巾，會員應以其會
    員卡交付與毛巾櫃臺以領取運動毛巾、浴巾及毛巾卡，會員
    並應妥善保管所領取之毛巾與毛巾卡，如遺失毛巾或毛巾卡
    之會員，必須自行負擔該遺失物之費用（浴巾200 元、運動
    毛巾50元、毛巾卡50元），會員做完運動並返還所領取之毛
    巾及毛巾卡後，櫃臺即將會員卡返還於會員。
  (四)被告公告通知會員即將推行毛巾租用事宜，並將於97年11月
    15日開始生效，現行會員守則與規範中註明，會員可免費使
    用一條浴巾及一條小毛巾（限制型會籍除外），自97年11月
    15日起，此項會員專屬服務仍維持不變；但如會員需要額外
    的毛巾，需額外支付毛巾租用費，浴巾每條30元、小毛巾每
    條10元。
五、兩造爭執之事項：
  (一)原告主張被告違反契約約定，變更其之前得以免費、無次數
    限制使用毛巾之權利，有無理由？
  1.被告會員守則與指引（臺灣）88年11月8 日版「會員應知」
    第2 條約定，及91年3月4日會員協議書所附「會籍之條款及
    條件」第14條約定所載被告於各會所之更衣室前免費提供毛
    巾，所免費提供毛巾之數量、次數有無限制？是否僅指免費
    提供一大浴巾、一小運動毛巾？
  2.被告所提出95年版會員守則與規範（臺灣）是否得拘束原告
    ？
  3.被告公告自97年11月15日起，會員僅可免費使用一條浴巾及
    一條小毛巾，是否得拘束原告？
  (1)被告該項公告，是否為變更兩造間會員契約關於毛巾使用權
    利義務之內容？
  (2)若是，則被告未經原告同意而單方面變更契約內容，是否得
    拘束原告？
  (3)又被告之變更，是否與行政院體育委員會公告之健身中心定
    型化契約應記載及不得記載事項相違背，而有消費者保護法
    第17條第2項情事？
  (4)被告所為契約內容之變更，是否有情事變更原則之適用？
  4.原告主張被告應停止使用毛巾限制及租用毛巾收費之行為，
    是否有據？原告提起本件訴訟，有無權利濫用情事？
  (二)被告限制原告免費使用毛巾之行為，是否侵害原告之權利，
    而對原告構成侵權行為？
  (三)原告本於侵權行為之法律關係，以每日使用健身房一次，每
    次租用一條浴巾及小毛巾，是每日損失40元為計算基準，請
    求被告賠償自97年11月15日起至98年8 月30日止不得免費使
    用浴巾及毛巾之損害11,400元，有無理由？
  (四)原告依消費者保護法第51條規定，被告請求給付懲罰性損害
    賠償34,200元，是否有據？
  (五)原告主張被告應將本判決公告並放置於被告所有會所入口及
    更衣室入口、會員櫃臺上3 個月，以回復原告名譽，有無理
    由？
六、本院得心證之理由：
  (一)查原告於88年12月11日與被告簽訂會員契約，而依被告88年
    11月8日之會員守則與指引（臺灣）有關會員應知第2點約定
    ：「於使用健身器材後，須經常使用健身毛巾沫淨各個有關
    地方。在健身期間，閣下須經常帶同健身毛巾。在更衣室亦
    有健身毛巾免費供應……」，此有會員守則與指引（臺灣）
    附卷可稽（見本院卷第9 頁）。嗣原告於91年3月4日與被告
    另行簽訂會員協議書，其會籍內容屬「皇家加值卡」，適用
    於任何時段任何會所，而其會員協議書中會籍之條款及條件
    第14條約定：「本公司於各會所之更衣室前免費提供毛巾。
    會員應以其會員卡交付與毛巾櫃臺以領取運動毛巾、浴巾及
    毛巾卡，會員並應妥善保管所領取之毛巾與毛巾卡，如遺失
    毛巾或毛巾卡之會員，必須自行負擔該遺失物之費用（浴巾
    200 元、運動毛巾50元、毛巾卡50元），會員做完運動並返
    還所領取之毛巾及毛巾卡後，櫃臺即將會員卡返還於會員」
    ，此亦有會員協議書在卷足證（見本院卷第12頁）。是由此
    契約內容可知，兩造既不爭執原告月費目前已繳納至98年 5
    月該期，則原告至該時應得依約請求被告於各會所之更衣室
    前免費提供毛巾。被告雖辯稱其於原告締約之初即僅負提供
    免費一大浴巾、一小運動毛巾之義務云云，惟其所持辯解業
    為原告所否認，而被告固提出95年版本之會員守則與規範為
    證，然依兩造於91年3月4日所簽訂之會員協議書所載，該協
    議書有關「簽署本協議書前應注意之重要事項」第3 點乃約
    定：「相關之會員權利與義務均以本協議書與會員守則中之
    規定為準……。本公司並保留隨時視需要修改會員守則之權
    利。……」（見本院卷第11頁）。則依此約定，兩造於91年
    3月4日簽署之會員協議書中既已約定「本公司於各會所之更
    衣室前免費提供毛巾」，且被告並未提出91年曾有新版之會
    員守則，是依88年11月8日之會員守則與指引會員應知第2點
    約定，被告「在更衣室亦有健身毛巾免費提供」，此與會員
    協議書之約定並無不同，足徵被告依約確有免費提供毛巾之
    義務，並未限制於一大浴巾、一小運動毛巾。至於被告雖又
    辯稱其已於會員協議書中保留隨時修改會員守則之權利，故
    95年之會員守則與規範即可拘束原告云云，惟兩造簽訂之會
    員協議書中會籍之條款及條件第14條既已明定被告應提供免
    費毛巾，則屬於契約補充性質之會員守則自不得逾越會員協
    議書之約定而限制會員之權利，縱使其已保留修改會員守則
    之權利，亦不得任意為之而仍有其限制。又企業經營者往往
    以自己之角度思考契約之處理方式，本於商業營利之觀點採
    取有利於企業經營、管理、足以降低營運成本之方式為之，
    卻輕視其與各別消費者之間所存在之契約關係，不顧其變更
    契約所可能帶來影響消費者權益之結果，甚至認為消費者進
    入契約關係之後，因消費者個人力量甚小又無發聲管道，欠
    缺與企業經營者談判協商之能力，即可任由企業經營者宰割
    而成為其禁臠，凌駕於私法自治及契約自由原則之上而恣意
    變更契約內容。殊不知企業經營者營運獲利之基礎，本即根
    基於消費者，如消費者對於企業經營者喪失信心而對消費行
    為有所疑慮卻步時，將造成企業經營者商譽及獲利之降低，
    而企業經營者為圖發展勢必投入更多營運成本以提升商譽並
    刺激消費，此種損人不利己之行為，實難認有何具經濟理性
    思考之人所應採取，而此舉更與現代社會維護私法自治、保
    障消費者權益之原則相悖，亦與誠實信用原則有所扞格。又
    查本件被告於91年3月4日之會員協議書所為保留修改會員守
    則權利之行為，乃賦予契約一方當事人單方修改契約內容之
    權利，忽視契約乃當事人雙方自由意識所形成之內容，剝奪
    契約相對人對於契約內容表達意見之機會，使條款使用人得
    藉此任意修改契約內容圖獲單方利益，此條款實有違平等互
    惠原則，依消費者保護法第12條規定，應推定此條款顯失公
    平而屬無效。從而，原告主張被告不得保留修改會員守則之
    權利，核屬有據，應可採信。被告辯稱其可單方變更會員守
    則而僅負提供一大浴巾、一小運動毛巾之義務云云，則屬無
    憑，自非可信。據此，被告所提出95年版會員守則與規範既
    屬被告單方制訂，未得原告之同意，即不得拘束原告，且被
    告公告自97年11月15日起，會員僅可免費使用一條浴巾及一
    條小毛巾，其內容業已變更兩造之契約內容，卻未徵得原告
    之同意，亦未各別以信函通知原告變更契約條款以獲得其同
    意，依上開所述，仍不得拘束原告。至於被告雖辯稱本件有
    情事變更而得依法請求變更給付內容云云，惟被告指稱因全
    球暖化、石油價格飆漲、節能減碳議題等情，是否確屬締約
    當時無法預見之情事，並未舉證明之，況且此等因素是否導
    致其經營成本增加而必須降低對會員提供毛巾之數量，甚至
    必須另外收取費用，亦未見被告加以舉證，且如被告所自陳
    ，其係為履行企業社會責任而採取此一措施，顯見此乃被告
    自願採取之措施，而非因客觀情事導致其營運成本必須增加
    ，則其主張依民法第227條之2第1 項規定因情事變更而請求
    減少給付，即屬無據，為無可採。此外，被告雖又辯稱其會
    員99.99%皆同意此毛巾措施，僅原告一人不同意而提起訴訟
    即屬權利濫用云云，惟此等見解早已為現代消費者保護思潮
    所揚棄，更為消費者保護法立法所欲改正之老舊思維，蓋與
    企業經營者相較之下，消費者於日常交易關係中，其經濟能
    力與獲取資訊之能力均處於弱勢之地位，如不保障其個人權
    利，任憑企業經營者挾其龐大財力、人力對消費者恣意而為
    ，又限制消費者個人提起訴訟之權利，顯非現代化國家法制
    所允許。被告以權利濫用為辯，不僅於法無據，更與其所稱
    善盡企業社會責任而欲塑造之形象相違背，殊無可採。從而
    ，原告主張被告僅提供一大浴巾、一小運動毛巾，並另行收
    費之行為，業已違反兩造之契約內容等情，應認有據，堪信
    屬實，則其依約請求被告應於收受本判決書當日，停止違約
    限制原告使用毛巾及收費，即有理由，應予准許。惟原告聲
    明超過其個人部分，要求不得限制所有會員使用毛巾及收費
    ，業已逾越其個人之權限，又未受其他會員之授權或讓與權
    利，自不得代替他人而為請求，此部分自屬無據，應予駁回
    。
  (二)按因故意或過失，不法侵害他人之權利者，負損害賠償責任
    。民法第184條第1項前段定有明文。而此所謂之權利，係指
    絕對性而具對世效力之權利而言。然查，原告係主張其免費
    使用毛巾之權利遭受侵害，惟此權利乃其依約所得行使之權
    利，其得主張權利之相對人為被告，僅具債權之性質，不具
    對世效力，因而與絕對權尚屬有別，則其主張被告侵害其權
    利而請求損害賠償，即與上開法律規定不符，所為請求，自
    不應准許，則其主張之計算基準，即無庸予以審酌。又按依
    本法所提之訴訟，因企業經營者之故意所致之損害，消費者
    得請求損害額3 倍以下之懲罰性賠償金，消費者保護第51條
    前段定有明文。惟依前開所述，原告乃依民法第184 條提起
    損害賠償之訴，並非依消費者保護法所提起，且原告亦無法
    證明其有何權利遭受損害而可主張侵權行為損害賠償，則其
    依消費者保護法第51條前段規定請求3 倍之懲罰性賠償金，
    亦屬於法無據，難以准許。
  (三)原告雖主張被告公關經理崔丹瑜恐嚇、侮辱稱「你再叫囂我
    就叫警衛驅逐你」，而認其名譽受損，並據以主張回復名譽
    云云。然其所為主張業為被告所否認，且其主張之恐嚇、侮
    辱等情事，業經臺灣臺北地方法院檢察署檢察官以98年度偵
    字第489 號為不起訴處分確定，此有該處分書在卷可參（見
    本院卷第84頁），則原告就有何名譽受損害之情況，尚未盡
    舉證之責，實難遽採。況由原告所提供之新聞報告內容可知
    ，有關被告收取毛巾費用以及原告不同意此收費標準之爭議
    ，係原告其向蘋果日報投訴後始經該報披露此消息，此有新
    聞報導影本足證（見本院卷第37頁），是原告既因自己之行
    為而使大眾知悉此一爭議，自難認被告有何侵害名譽之行為
    ，更無所謂因債務不履行而致其人格權受侵害之情況。原告
    主張名譽受侵害，而依民法第184條、第227條之1、第195條
    第1 項後段、消費者保護法第53條等規定，請求被告將判決
    內容在會所內予以公告並置放傳單，核屬無據，無從准許。
七、綜上所述，原告主張被告違反約定限制其使用毛巾及收費，
    核屬有據，應予採信，至於其主張其免費使用毛巾之權利以
    及名譽受侵害，並據以請求損害賠償及回復名譽云云，則屬
    無據，非可採信。從而，原告依兩造簽訂之會員協議書，請
    求被告應於收受本判決書當日，停止違約限制原告使用毛巾
    及收費，為有理由，應予准許，逾此部分之請求，則無理由
    ，應予駁回。又消費者保護法第48條第2 項固規定法院為企
    業經營者敗訴之判決時，得依職權宣告為減免擔保之假執行
    。惟本件原告勝訴部分，其性質不適宜為假執行，且原告所
    為亦僅督促法院得依職權宣告假執行，自無庸駁回其假執行
    之聲請，併此敘明。
八、本件事證已臻明確，兩造其餘攻擊防禦方法及未經本院援用
    之證據，核與判決結果不生影響，爰不予逐一論駁，附此說
    明。
九、訴訟費用負擔之依據：民事訴訟法第79條。
中    華    民    國    98    年    9     月    23    日
                  民事第四庭    法  官  余明賢
以上正本係照原本作成
如對本判決上訴，須於判決送達後20日內向本院提出上訴狀
中    華    民    國    98    年    9     月    23    日
                                書記官  楊勝欽


司法院資訊處製作；財團法人民間司法改革基金會備份。
